【裁判字號】    99,消債更,36
【裁判日期】    990430
【裁判案由】    聲請更生程序
【裁判全文】
臺灣彰化地方法院民事裁定            99年度消債更字第36號
聲  請  人
即  債務人  甲○○
代  理  人  賈俊益 律師
上列當事人因消費者債務清理事件聲請更生，本院裁定如下：
    主  文
聲請駁回。
聲請費用由聲請人負擔。
    理  由
一、按更生之聲請有債務人經法院通知，無正當理由而不到場，
    或到場而不為真實之陳述，或拒絕提出關係文件或為財產變
    動狀況之報告之情形者，應駁回之，消費者債務清理條例第
    46條第3 款定有明文。此乃更生開始之障礙事由，其立法理
    由，乃在於更生程序為保護有更生誠意之債務人而設，如債
    務人不配合法院而為協力行為，足認其欠缺清理債務之誠意
    ，自無加以保護之必要。又聲請更生或清算不合程式或不備
    其他要件者，法院應以裁定駁回之，但其情形可以補正者，
    法院應定期間先命補正，復為同條例第8條所明定。
二、查本件聲請人即債務人向本院聲請更生，雖主張：其有不能
    清償債務情事，前已提出債權人清冊，以書面向最大債權金
    融機構請求共同協商債務清償方案並協商成立，約定分120
    期，利率0%，每月應繳金額新臺幣（下同）10,667元，並自
    民國（下同）95年9 月10日開始繳納，惟聲請人每月薪資僅
    約9,000 至10,000元，協商金額本已非聲請人所能負擔，嗣
    後因工作不順，無法定時還款，因而毀諾，故聲請人有因不
    可歸責於己之事由致履行顯有重大困難之情事；且其無擔保
    或無優先權之債務總額未逾新臺幣1,200 萬元，復未經法院
    裁定開始清算程式或宣告破產云云。惟查，本院為明瞭聲請
    人之收入狀況等情，已於99年3 月9 日發函通知聲請人於送
    達翌日起10日內補正：(一)請陳報目前以接案方式賺取薪資，
    其究屬固定薪資收入抑或不固定薪資收入？如屬不固定薪資
    收入，如何履行台端所提更生償還計劃書？(二)若另有願意支
    援台端更生方案履行之第三人，請辦理下列事項：1.請提出
    該第三人願意協助更生方案履行之切結書正本。2.提出該第
    三人之資力證明（例如97年度迄今之每月包括各種獎金在內
    之薪資所得證明文件）。3.提出財團法人金融聯合徵信中心
    於最近一個月內所核發，該有意加入更生方案第三人之債務
    清理條例前置協商專用債權人清冊過院參辦。4.修正填載前
    述本院「更生償還計畫書」及「償還計畫表」表單，並將該
    第三人加入計算後，重新陳報（該第三人須於前述表單簽名
    蓋章）等事項，逾期未補正即駁回更生之聲請。聲請人之代
    理人賈俊益律師於99年3 月11日收受此通知，有送達回證在
    卷可稽，迄今已逾期且未提出補正，從而，本件債務人聲請
    更生，既有前揭消費者債務清理條例第46條第3 款所定情形
    ，依上說明，自應駁回其更生之聲請，爰裁定如主文。
中    華    民    國    99    年    4     月    30    日
              民事第三庭    法      官  林秉暉
上為正本係照原本作成。
如對本裁定抗告，須於裁定送達後10日內向本院提出抗告狀。
中    華    民    國    99    年    5     月    3     日
                            書  記  官  廖春慧

司法院資訊處製作；財團法人民間司法改革基金會備份。
